- def:
  - sseq:
    - - - sense
        - dt:
          - - text
            - '{bc}mirar con lascivia'
  fl: intransitive verb
  hom: 1
  hwi:
    hw: leer
    prs:
    - mw: "\u02C8l\u026Ar"
      sound:
        audio: leer0001
  meta:
    id: leer:1
    lang: en
    offensive: false
    section: alpha
    sort: '2613917000'
    src: spanish
    stems:
    - leer
    - leered
    - leering
    - leers
    - leeringly
    uuid: 123c20b0-4373-4b46-b460-438ce2d572af
  shortdef:
  - mirar con lascivia
- def:
  - sseq:
    - - - sense
        - dt:
          - - text
            - '{bc}{a_link|mirada} '
          - - gl
            - feminine
          - - text
            - ' {a_link|lasciva}'
  fl: noun
  hom: 2
  hwi:
    hw: leer
  meta:
    id: leer:2
    lang: en
    offensive: false
    section: alpha
    sort: '2613918000'
    src: spanish
    stems:
    - leer
    - leers
    uuid: 4dc2a00b-c1a1-4c1c-86c4-21f6271fe03b
  shortdef:
  - mirada lasciva
- def:
  - sseq:
    - - - sense
        - dt:
          - - text
            - '{bc}to {a_link|read} '
          - - vis
            - - t: leer los labios
                tr: to lip-read, to read lips
              - t: "leer entre las l\xEDneas"
                tr: to read between the lines
  fl: verb
  hwi:
    hw: leer
  meta:
    id: leer
    lang: es
    offensive: false
    section: alpha
    sort: '2613596000'
    src: spanish
    stems:
    - leer
    uuid: 6402325d-4a1a-44dd-9700-4812900b1311
  shortdef:
  - to read
  suppl:
    cjts:
    - cjfs:
      - leyendo
      - "le\xEDdo"
      cjid: gppt
    - cjfs:
      - leo
      - lees
      - lee
      - leemos
      - "le\xE9is"
      - leen
      cjid: pind
    - cjfs:
      - "le\xEDa"
      - "le\xEDas"
      - "le\xEDa"
      - "le\xEDamos"
      - "le\xEDais"
      - "le\xEDan"
      cjid: pret
    - cjfs:
      - "le\xED"
      - "le\xEDste"
      - "ley\xF3"
      - "le\xEDmos"
      - "le\xEDsteis"
      - leyeron
      cjid: pprf
    - cjfs:
      - "leer\xE9"
      - "leer\xE1s"
      - "leer\xE1"
      - leeremos
      - "leer\xE9is"
      - "leer\xE1n"
      cjid: futr
    - cjfs:
      - "leer\xEDa"
      - "leer\xEDas"
      - "leer\xEDa"
      - "leer\xEDamos"
      - "leer\xEDais"
      - "leer\xEDan"
      cjid: cond
    - cjfs:
      - lea
      - leas
      - lea
      - leamos
      - "le\xE1is"
      - lean
      cjid: psub
    - cjfs:
      - leyera
      - leyeras
      - leyera
      - "ley\xE9ramos"
      - leyerais
      - leyeran
      cjid: pisb1
    - cjfs:
      - leyese
      - leyeses
      - leyese
      - "ley\xE9semos"
      - leyeseis
      - leyesen
      cjid: pisb2
    - cjfs:
      - leyere
      - leyeres
      - leyere
      - "ley\xE9remos"
      - leyereis
      - leyeren
      cjid: fsub
    - cjfs:
      - "he le\xEDdo"
      - "has le\xEDdo"
      - "ha le\xEDdo"
      - "hemos le\xEDdo"
      - "hab\xE9is le\xEDdo"
      - "han le\xEDdo"
      cjid: ppci
    - cjfs:
      - "hab\xEDa le\xEDdo"
      - "hab\xEDas le\xEDdo"
      - "hab\xEDa le\xEDdo"
      - "hab\xEDamos le\xEDdo"
      - "hab\xEDais le\xEDdo"
      - "hab\xEDan le\xEDdo"
      cjid: ppsi
    - cjfs:
      - "hube le\xEDdo"
      - "hubiste le\xEDdo"
      - "hubo le\xEDdo"
      - "hubimos le\xEDdo"
      - "hubisteis le\xEDdo"
      - "hubieron le\xEDdo"
      cjid: pant
    - cjfs:
      - "habr\xE9 le\xEDdo"
      - "habr\xE1s le\xEDdo"
      - "habr\xE1 le\xEDdo"
      - "habremos le\xEDdo"
      - "habr\xE9is le\xEDdo"
      - "habr\xE1n le\xEDdo"
      cjid: fpin
    - cjfs:
      - "habr\xEDa le\xEDdo"
      - "habr\xEDas le\xEDdo"
      - "habr\xEDa le\xEDdo"
      - "habr\xEDamos le\xEDdo"
      - "habr\xEDais le\xEDdo"
      - "habr\xEDan le\xEDdo"
      cjid: cpef
    - cjfs:
      - "haya le\xEDdo"
      - "hayas le\xEDdo"
      - "haya le\xEDdo"
      - "hayamos le\xEDdo"
      - "hay\xE1is le\xEDdo"
      - "hayan le\xEDdo"
      cjid: ppfs
    - cjfs:
      - "hubiera le\xEDdo"
      - "hubieras le\xEDdo"
      - "hubiera le\xEDdo"
      - "hubi\xE9ramos le\xEDdo"
      - "hubierais le\xEDdo"
      - "hubieran le\xEDdo"
      cjid: ppss1
    - cjfs:
      - "hubiese le\xEDdo"
      - "hubieses le\xEDdo"
      - "hubiese le\xEDdo"
      - "hubi\xE9semos le\xEDdo"
      - "hubieseis le\xEDdo"
      - "hubiesen le\xEDdo"
      cjid: ppss2
    - cjfs:
      - "hubiere le\xEDdo"
      - "hubieres le\xEDdo"
      - "hubiere le\xEDdo"
      - "hubi\xE9remos le\xEDdo"
      - "hubiereis le\xEDdo"
      - "hubieren le\xEDdo"
      cjid: fpsb
    - cjfs:
      - '-'
      - lee
      - lea
      - leamos
      - leed
      - lean
      cjid: impf
